臺灣臺中地方法院刑事判決
111年度交簡上字第116號
上  訴  人  
即  被  告  郭志聰


上列被告因過失傷害案件，不服本院中華民國111年3月2日111年
度交簡字第133號第一審簡易判決（起訴案號：111年度偵字982
號），提起上訴，本院管轄之第二審合議庭判決如下：
    主    文
上訴駁回。
    犯罪事實及理由
一、本案經本院審理結果，認第一審刑事簡易判決認事用法及量
    刑均無不當，應予維持，除證據部分補充「上訴人即被告郭
    志聰（下稱被告）於本院審理中之自白」外，餘均引用第一
    審刑事簡易判決書（含起訴書）所載之犯罪事實、證據及理
    由（如附件）。
二、本判決下述所引用被告以外之人於審判外之供述證據，均經
    本院於審判時當庭直接提示而為合法調查，檢察官及被告均
    同意作為證據（見本院二審卷第73-74頁），而本院審酌上
    開供述證據資料製作時之情況，並無不當取供或證明力明顯
    過低之瑕疵，認以之作為證據應屬適當，依刑事訴訟法第15
    9條之5規定，認均具有證據能力。而本案所引用之其餘非供
    述證據，並無證據證明係實施刑事訴訟程序之公務員違背法
    定程序所取得，依刑事訴訟法第158條之4規定之反面解釋，
    應認均具有證據能力，併此敘明。
三、被告上訴意旨略以：被告因本案車禍事故所受之傷害比告訴
    人姚秉璿嚴重，且係因告訴人要求被告賠償之金額為新臺幣
    （下同）107萬4073元，但被告最近並無工作，經濟狀況不
    佳，故未能與告訴人成立調解，原審量刑顯屬過重，請從輕
    量刑，並給予緩刑之宣告等語。
四、經查：
　㈠按量刑之輕重，係屬事實審法院得依職權自由裁量之事項，
    苟於量刑時，已依行為人之責任為基礎，並斟酌刑法第57條
    各款所列情狀，而未逾越法定範圍，又未濫用其職權，即不
    得遽指為違法（最高法院98年度台上字第6660號判決要旨參
    照）。又刑之量定屬事實審法院得依職權裁量事項，倘其所
    量之刑並未逾越法定刑之範圍（即所謂外部界限），復無違
    反比例或罪刑相當原則之情形（即所謂內部界限）者，自不
    得任意指為違法（最高法院102年度台上字第4307號判決要
    旨參照）。
　㈡原審以被告本案過失傷害犯行事證明確，予以論罪科刑，適
    用刑法第284條前段、第62條前段、第41條第1項前段規定，
    並審酌被告騎乘機車行至設有行車管制號誌交岔路口，於全
    紅時段即提前起步行駛而肇致本案車禍，並過失傷害告訴人
    ，然告訴人亦有違反號誌而闖紅燈進入路口之過失等肇事情
    節，並斟酌被告坦承犯行，但因與告訴人間就和解條件有差
    距，故未能達成和解之犯後態度，且被告並無前科，素行良
    好，有臺灣高等法院被告前案紀錄表在卷可證；暨其智識程
    度及家庭經濟狀況（詳見發查卷第17頁110年7月11日警詢筆
    錄）等一切情狀，量處拘役50日，並諭知如易科罰金，以10
    00元折算1日。經核原判決之採證、認事及用法，均未違反
    一般客觀存在之經驗法則、論理法則與證據法則，量刑亦已
    具體斟酌刑法第57條各款所列情形，未逾法定刑之範圍，且
    與罪刑相當原則、比例原則無違，要無輕重失衡或偏執一端
    之情形，尚屬妥適。
　㈢被告雖執上詞提起上訴，然原判決業於理由內具體說明審酌
    刑度之根據及理由，斟酌刑法第57條所列情狀而為刑之量定
    ，量刑尚屬允當，無任何偏重不當或違法之處，已如前述。
    又被告與告訴人因對賠償金額無共識且差距過大，致未能和
    解或調解等情，業經原審加以審酌；至被告因本案事故所受
    之傷害為何，則於其自身過失傷害犯行之認定無涉。從而，
    被告上訴為無理由，應予駁回。　
　㈣被告雖另請求本院對其所犯之罪宣告緩刑等語。惟按緩刑之
    宣告，除應具備一定條件外，並須有可認為以暫不執行刑罰
    為適當之情形，始得為之，屬法院裁判時得依職權裁量之事
    項（最高法院90年度台上字第4406號判決要旨參照）。是以
    ，法院審酌是否對犯罪行為人宣告緩刑時，應考量犯罪行為
    人與被害人關係修復情形，以及該犯罪行為對於法益之侵害
    程度，倘犯罪行為人未能補償被害者所受損害，復無暫不執
    行刑罰為適當之情形，即不宜宣告緩刑，否則，不僅對犯罪
    行為人不足生警惕之效，更無法反映犯罪行為人犯行侵害法
    益之嚴重性，亦難以達到刑法應報、預防、教化之目的。本
    案被告雖於犯後坦承犯行，然本院考量被告係違反其輕易即
    可踐行之注意義務，致生本案車禍，且告訴人因本件事故所
    受之傷害非輕，然被告犯後尚未賠償告訴人所受損害，亦未
    獲得告訴人之諒解，本院綜核上情，認本案無暫不執行被告
    刑罰為適當之情事，爰不予宣告緩刑，併此敘明。
據上論斷，依刑事訴訟法第455條之1第1項、第3項、第373條、
第368條，判決如主文。　　
本案經檢察官張文傑提起公訴，檢察官陳君瑜到庭執行職務。
中　　華　　民　　國　　111 　年　　6 　　月　　30　　日
                  刑事第五庭  審判長法  官  唐中興
　　　　　　　　　      
　　　　　　　　　                  法  官  李怡真
　　　　　　　　　
              　　　　　　　　　    法  官  黃世誠
以上正本證明與原本無異。
不得上訴。
　　　　　　　　　　　　　　　　　　書記官　楊均謙　
中　　華　　民　　國　　111 　年　　6 　　月　　30　　日
附錄論罪科刑法條
中華民國刑法第284條
因過失傷害人者，處1年以下有期徒刑、拘役或10萬元以下罰金
；致重傷者，處3年以下有期徒刑、拘役或30萬元以下罰金。
【附件】
臺灣臺中地方法院刑事簡易判決
111年度交簡字第133號
公　訴　人　臺灣臺中地方檢察署檢察官
被　　　告　郭志聰　男　(民國00年00月00日生)
　　　　　　　　　　身分證統一編號：Z000000000號
　　　　　　　　　　住○○市○○區○○路○段000巷0號
上列被告因過失傷害案件，經檢察官提起公訴（111年度偵字第9
82號），被告自白犯罪，本院認宜以簡易判決處刑，逕以簡易判
決處刑如下：
    主    文
郭志聰犯過失傷害罪，處拘役伍拾日，如易科罰金，以新臺幣壹
仟元折算壹日。
    犯罪事實及理由
一、本案犯罪事實及證據，除證據增列「被告郭志聰於本院審理
    時之自白」外，餘均引用檢察官起訴書之記載（如附件）。
二、核被告所為，係犯刑法第284條前段之過失傷害罪。又被告
    於肇事後，於報案人或勤指中心轉來資料未報明肇事人姓名
    ，處理人員前往傷者就醫之醫院處理時，肇事人在場，並當
    場承認為肇事人乙情，有臺中市政府警察局道路交通事故肇
    事人自首情形紀錄表在卷可佐，參以被告事後並未逃避偵審
    之事實，為對於未發覺之犯罪自首而接受裁判，依刑法第62
    條前段之規定減輕其刑。爰審酌被告並無前科，素行良好，
    有臺灣高等法院被告前案紀錄表附卷可稽，其騎乘普通重型
    機車，行至設有行車管制號誌交岔路口，於全紅時段提前起
    步行駛，致釀本件事故，使告訴人受有如起訴書所載傷害，
    行為應予非難，並斟酌被告與告訴人間因就和解條件有差距
    迄今未能達成和解，暨被告犯後坦承犯行，學識為高職畢業
    ，家庭經濟狀況勉持（見被告警詢調查筆錄受詢問人欄之記
    載）及告訴人違反號誌管制闖紅燈進入路口同為肇事原因而
    與有過失等一切情狀，量處如主文所示之刑，並諭知易科罰
    金之折算標準。
三、依刑事訴訟法第449條第2項、第454條第2項，刑法第284條
    前段、第62條前段、第41條第1項前段，刑法施行法第1條之
    1第1項，判處如主文所示之刑。
四、如不服本判決，應自收受送達之翌日起20日內向本院提出上
    訴狀，上訴於本院第二審合議庭（應敘述具體理由並附繕本
    ）。
本案經檢察官張文傑提起公訴，檢察官宋恭良到庭執行職務。
中    華    民    國   111    年     3    月    2    日
                刑事第十一庭    法  官  許曉怡
以上正本證明與原本無異。
如不服本判決應於收受送達後20日內向本院提出上訴書狀，並應
敘述具體理由；其未敘述上訴之理由者，應於上訴期間屆滿後20
日內向本院補提理由書（均須按他造當事人之人數附繕本）「切
勿逕送上級法院」。
告訴人或被害人如不服判決，應備理由具狀向檢察官請求上訴，
上訴期間之計算，以檢察官收受判決正本之日起算。
                                書記官  郭淑琪　
中　　華　　民　　國　　111 　年　　 3　　月　　2 　 日

附錄本案論罪科刑法條：
中華民國刑法第284條
因過失傷害人者，處1年以下有期徒刑、拘役或10萬元以下罰金
，致重傷者，處3年以下有期徒刑、拘役或30萬元以下罰金。
附件：
臺灣臺中地方檢察署檢察官起訴書                      如股
                                      111年度偵字第982號
　　被　　　告　郭志聰　男　60歲（民國00年00月00日生）
　　　　　　　　　　　　住○○市○○區○○路0段000巷0號
　　　　　　　　　　　　國民身分證統一編號：Z000000000號
上列被告因過失傷害案件，業經偵查終結，認應提起公訴，茲將
犯罪事實及證據並所犯法條分敘如下：
　　　　犯罪事實
一、郭志聰於民國109年11月26日19時36分許，騎乘車牌號碼000
    -000號普通重型機車，在臺中市潭子區中山路1段225巷對面
    之機車待轉區停等紅燈，本應注意汽(機)車行駛至交岔路口
    ，應遵守燈光號誌，且車輛面對圓形紅燈表示禁止通行，不
    得超越停止線或進入路口，而依當時天候晴、夜間有照明、
    柏油路面、乾燥、無缺陷、無障礙物、視距良好等情況，客
    觀上無不能注意之情事，竟疏未注意及此，於對面號誌仍為
    紅燈時段，貿然起駛進入中山路1段225巷與中山路1段交岔
    路口，欲沿中山路1段225巷由東往西方向行駛，適姚秉璿騎
    乘車牌號碼000-0000號普通重型機車沿中山路1段由南往北
    方向行駛後，亦違反號誌管制闖紅燈進入上開交岔路口，2
    車因而發生碰撞，致姚秉璿受有頭部外傷併蜘蛛膜下腔出血
    及疑似瀰漫性軸突損傷等傷害。
二、案經姚秉璿告訴偵辦。
　　　　證據並所犯法條
一、證據清單及待證事實：
編號 證據名稱 待證事實 一 告訴人姚秉璿於警詢及本署偵詢時之指訴。 全部犯罪事實。 二 被告郭志聰於警詢及本署偵詢時之供述 坦承於上開時、地，騎乘機車與告訴人所騎乘之機車發生碰撞並致告訴人受傷之事實，及有未注意行向燈號之過失之事實。 三 ①道路交通事故現場圖。 ②道路交通事故調查報告表㈠、㈡。 ③臺中市政府警察局交通事故補充資料表。 ④現場及車輛照片25張。 ⑤路口監視器畫面擷取照片3張及畫面光碟1片。 ⑥臺中市政府警察局大雅分局潭子交通分(小)隊處理道路交通事故談話紀錄表2份。 ⑦臺中市政府警察局交通事故補充資料表。 ⑧臺中市車輛行車事故鑑定委員會中市車鑑0000000案鑑定意見書。 ⑨臺中市車輛行車事故鑑定覆議委員會覆議字第0000000案覆議意見書。 被告騎車肇事之現場情狀及被告就本件車禍確有過失之事實。 四 告訴人提出之中國醫藥大學附設醫院診斷證明書 告訴人因本件車禍受傷之事實。 
二、按汽車行駛至交岔路口，其行進、轉彎應遵守燈光號誌之指
    揮；又車輛面對圓形紅燈表示禁止通行，不得超越停止線或
    進入路口。道路交通安全規則第102條第1項第1款、道路交
    通標誌標線號誌設置規則第206條第5款第1目分別訂有明文
    。被告駕車自應盡上開規定揭示之注意義務，竟疏於注意而
    致發生本件車禍，其有過失甚明，且與告訴人所受之傷害結
    果間，有相當因果關係。是被告犯嫌，應堪認定。
三、核被告所為，係犯刑法第284條前段之過失傷害罪嫌。被告
    於報案人或勤指中心轉來資料未報明肇事人姓名，處理人員前
    往現場處理肇事人在場，並當場承認為肇事人，自首而接受
    裁判，有臺中市政府警察局道路交通事故肇事人自首情形紀
    錄表可佐。依刑法第62條前段之規定，得減輕其刑。
四、依刑事訴訟法第251條第1項提起公訴。
    此　  致
臺灣臺中地方法院
中　　華　　民　　國　   111　 年　   1    月　  4    日                               檢  察  官  張文傑
本件正本證明與原本無異
中　　華　　民　　國　 111　　年　　1 　　月　　12　　日
　　　　　　　　　　　　　　     書  記  官  吳嘉玲